

German Velardez

Ingeniero Electrónico

- Domicilio en La ciudad de Buenos Aires, Argentina Aires
- https://github.com/microdevg
- ▶ 31 años (13/11/1992)

Skills

C (Embebidos/ Linux)

Protocolos de comunicación

Python

STM32

ESP32 (ESP-IDF)

Presentación

Como ingeniero electrónico especializado en sistemas embebidos, me he dedicado al diseño y desarrollo de firmware para diversas aplicaciones, desde telemetría hasta sistemas industriales y educativos. Obtuve mi especialización en sistemas embebidos en la FIUBA, donde adquirí sólidos conocimientos en diseño de firmware, sistemas operativos en tiempo real y programación en lenguajes de alto nivel con orientación a objetos.

Además, poseo habilidades básicas en el diseño de hardware utilizando KiCad. Como usuario habitual de Linux Debian, estoy familiarizado con su entorno y sus herramientas de desarrollo.

Educación

Ingeniero Electrónico

2012 - 07/2020

Facultad de Ciencias Exactas y Tecnologías. Universidad Nacional de Santiago del Estero, Argentina

Proyecto final de carrera: "Sistema para monitoreo de la producción". Sistema embebido encargado de comunicarse con red Modbus RTU, extraer datos de producción y enviarlos a una base de datos en internet.

Especialista en sistemas embebidos

2021 - 2023

Facultad de ingeniería.

Universidad Nacional de Buenos Aires, Argentina

Proyecto final de carrera: "Sistemas de telemetría para usos en investigación". En el marco del convenio celebrado entre INTI y ACUMAR, ambas entidades publicas, se busca desarrollar un dispositivo tipo drifter capaz de obtener datos de la trayectoria de desechos plásticos (botellas) en ríos y mares. El mismo cuenta con GPS, sensores varios y comunicación celular 4G. También se tiene pensado utilizarlo en la investigación del comportamiento animal.

Experiencia Profesional

Profesor en Programacion y comunicación de microcontroladores

2023 - Actualidad

IFTS 14, Tecnicatura Superior en Sistemas Embebidos e Internet de las Cosas

En la materia, enseño a los alumnos a programar el microcontrolador ESP32 con el framework ESP-IDF del fabricante Espressif. También se abordan conceptos sobre el uso de Git y la generación de documentación para proyectos de firmware.

Desarrollo de Firmware para Sistemas Embebidos

2021 - Actualidad

Instituto Nacional de Tecnología Industrial, Buenos Aires

Desarrollo de firmware para dispositivos electrónicos basados en microcontroladores. Formo parte del departamento de Micro y Nanotecnología de I.N.T.I.

Ayudante de Segunda en Cátedra de FÍSICA II

2019 - 2021

Universidad Nacional de Santiago del Estero, Argentina

Experiencia en docencia en el marco del cargo de ayudante de segunda estudiantil en la cátedra de Física II (electromagnetismo) dictada para todas las carreras de ingeniería de la Facultad de Ciencias Exactas y Tecnologías.